臺灣士林地方法院民事判決
110年度重訴字第144號
原      告  Subbies Ventures INC. formerly known as 0000
            000 BC LTD.


法定代理人  Burton Liang

訴訟代理人  黃儉忠律師
被      告  葉宥辰  

訴訟代理人  南雪貞律師
上列當事人間請求許可執行外國法院確定判決事件，本院於民國
110年12月20日言詞辯論終結，判決如下：
    主      文
加拿大卑詩省法院（IN THE SUPREME COURT OF BRITISH COLUMB
IA）於西元二０一六年十月十七日所為如附件所示訴訟案號S-000
000號之民事確定判決，主文第二項、第三項利息及訴訟費用部
分，許可在中華民國為強制執行。
訴訟費用由被告負擔。
    事實及理由
一、原告起訴主張：訴外人ASD930 Enterprises Ltd.前以被告(
    即Allen Shu-Lun Yeh、Allen Yeh、Shu-Lun Yeh、Shu-Lun
     Allen Yeh，下逕稱被告)為付款之連帶保證人，向原告購
    買烹飪相關設備等(下稱系爭買賣契約），惟ASD930 Enterp
    rises Ltd.並未依約給付款項，原告訴請清償，經加拿大卑
    詩省高等法院於西元2016年10月17日以訴訟案號NO.S-00000
    0號之民事判決確定在案(下稱系爭確定判決)，系爭確定判
    決主文諭知：ASD930 Enterprises Ltd.及被告應支付原告
    加幣250,000元；ASD930 Enterprises Ltd.及被告應支付原
    告請求之加幣102,000元利息與待裁定之訴訟費用。該判決
    業經我國駐溫哥華台北經濟文化辦事處證明該文件經卑詩省
    律師協會BERNARD C. Y. LAU簽字屬實，且系爭確定判決程
    序相關通知文書均已合法送達被告，判決內容及訴訟程序亦
    無民事訴訟法第402條第1項所定各款情事，爰依法請求以判
    決宣示准予強制執行等語。並聲明：系爭確定判決准予在中
    華民國強制執行。
二、被告則以：訴外人ASD930 Enterprises Ltd.曾向原告購買
    烹飪設備尚欠加幣250,000元價金未給付，並由被告擔任該
    買賣付款之連帶保證人乙節，均不爭執。惟被告因公司經營
    不善，早於西元2016年向加拿大法院聲請破產，破產案件仍
    由加拿大法院處理中，是以依加拿大法律規定，原告之債權
    應依破產相關規定處理，故原告持系爭確定判決向我國法院
    聲請認可執行，請予駁回等語置辯，並聲明：原告之訴駁回
    。
三、得心證理由：
  ㈠按外國法院之確定判決，有下列各款情形之一者，不認其效
    力：⑴依中華民國之法律，外國法院無管轄權者；⑵敗訴之被
    告未應訴者，但開始訴訟之通知或命令已於相當時期在該國
    合法送達，或依中華民國法律上之協助送達者，不在此限；
    ⑶判決之內容或訴訟程序，有背中華民國之公共秩序或善良
    風俗者；⑷無相互之承認者；民事訴訟法第402條第1項定有
    明文。次按依外國法院確定判決聲請強制執行者，以該判決
    無民事訴訟法第402條各款情形之一，並經中華民國法院以
    判決宣示許可其執行者為限，得為強制執行；強制執行法第
    4條之1第1項定有明文。而依前揭規定，外國法院之確定判
    決聲請強制執行者，以該判決無民事訴訟法第402條第1項各
    款情形之一，並經中華民國法院以判決宣示許可其執行者為
    限，得為強制執行，且因執行名義尚須具備給付內容為確定
    及可能等要件，強制執行方克落實，足見外國確定判決，必
    以與我國法院許可執行判決相結合，始得認其為具執行力之
    執行名義。是以，我國法院就外國法院之確定判決許可執行
    之訴，除審查該外國法院判決是否為終局給付判決？是否確
    定？有無民事訴訟法第402條第1項所列不承認其效力之事由
    外，仍應就該外國法院之確定判決其內容是否明確、一定、
    具體、可能而適於強制執行等要件併予審究（最高法院100
    年度台上字第42號民事判決要旨參照）。
  ㈡被告因擔任系爭買賣契約付款之連帶保證人，經加拿大卑詩
    省法院以系爭確定判決諭知：ASD930 Enterprises Ltd.及
    被告應支付原告加幣250,000元；ASD930 Enterprises Ltd.
    及被告應支付原告請求之加幣102,000元利息與待裁定之訴
    訟費用等情，有原告所提系爭確定判決及該文書業經我國駐
    溫哥華台北經濟文化辦事處證明該文件經卑詩省律師協會BE
    RNARD C. Y. LAU簽字屬實（見本院卷第18至34頁），復為
    被告所不爭執，均堪信為真實。
　㈢又被告於系爭確定判決訴訟程序雖未應訴，惟開始訴訟之通
    知已於相當時期在該國合法送達，有系爭確定判決之送達宣
    誓書在卷可稽（見本院卷第20頁）；再參酌加拿大最高法院
    判例（Morguard Investments Ltd.v.De Savoy -1990-）稱
    ：加拿大法院應採認外國法院經過合法且公正程序之判決等
    語；雖加拿大無一般性之機制承認並執行外國判決，但加拿
    大並非承認我國判決相關協定之一造，亦非關於承認暨執行
    外國民事及商事判決之海牙公約之締約國，有關外國民事及
    商事案件之執行，係由各省或地方之法律或法院處理，為使
    加拿大法院承認我國判決，當事人得由律師協助向相關省份
    之法院提出承認判決之聲請；是加拿大未明示拒絕承認我國
    判決之效力，應儘量從寬及主動立於互惠觀點，承認該國判
    決之效力，要無民事訴訟法第402條第1項第4款之違反。此
    外，復查無民事訴訟法第402條第1項各款事由，是以系爭確
    定判決就關於主文第2項「ASD930 Enterprises Ltd.及被告
    應支付原告加幣250,000元」、第3項「ASD930 Enterprises
     Ltd.及被告應支付原告請求之加幣102,000元利息與待裁定
    之訴訟費用」，均屬給付判決性質，應許可原告執以在中華
    民國對被告為強制執行。
　㈣被告雖抗辯其於西元2016年向加拿大法院聲請破產，破產案
    件仍由加拿大法院處理中云云，惟就此節並未舉證以實其說
    。又縱被告確已由加拿大法院宣告破產，惟其並未陳明該等
    事由是否構成系爭確定判決許可在我國強制執行之法律上礙
    障事由（見本院卷第125頁），是以被告前揭抗辯並無理由
    ，不足採信。
四、綜上所述，原告所執系爭確定判決，經審酌其內容並無民事
    訴訟法第402條第1項所列不承認其效力之事由，且判決內容
    亦指明被告應給付原告之一定金額，當已明確、一定、具體
    、可能而適於強制執行，應許可其在中華民國為強制執行，
    爰判決如主文所示。
五、本件事證已臻明確，兩造所提其餘攻擊防禦方法及證據，經
    本院審酌後，核與本件判決結果不生影響，爰不一一論述，
    附此敘明。
六、訴訟費用負擔之依據：民事訴訟法第78條。　　
中　　華　　民　　國　　110 　年　　12　　月　　30　　日
                  民事第二庭  法  官  陳菊珍
以上正本係照原本作成。 
如對本判決上訴，應於判決送達後20日內向本院提出上訴狀，若
委任律師提起上訴者，應一併繳納上訴審裁判費，否則本院得不
命補正逕行駁回上訴。
中　　華　　民　　國　　110 　年　　12　　月　　30　　日
                              書記官  張淑敏